臺灣臺中地方法院民事判決　　　　　　　　 96年度親字第70號
原　　　　告　　甲○○
被　　　　告　　丙○○
兼法定代理人　　乙○○
上列當事人間請求否認子女事件，本院於民國96年10月22日言詞
辯論終結，判決如下：
    主  文
確認被告丙○○非被告乙○○與原告之婚生子。
訴訟費用由被告負擔。
    事實及理由
一按否認子女事件，與社會公益有關，當事人處分主義應受限制
  ，故民事訴訟法規定關於認諾、自認及不爭執事實之效力之規
  定，在否認子女之訴不適用之，民事訴訟法第596條第1項準用
  同法第574條第3項之規定。是本件被告乙○○就本件訴訟為認
  諾及訴訟上自認或不爭執事實，本院僅得以此自認或不爭執之
  情形，作為自由心證判斷事實真偽之資料，要不得據此即為否
  認被告丙○○與原告間之親子關係，合先敘明。
二原告起訴主張：伊與被告乙○○於民國91年1月10日結婚，因
  被告乙○○於結婚前就已經受孕了。雙方於91年1月17日達成
  協議離婚，離婚後即未同居在一起，被告乙○○於離婚後91年
  8月11日生下被告丙○○（男、91年8月11日生、身分證統一編
  號:Ｚ000000000 號），被告丙○○依法雖推定為原告與被告乙
  ○○之婚生子，惟被告丙○○並非被告乙○○自原告受胎所生
  ，爰依民法第1063條第2項規定提起本件訴訟等語；並聲明：
  如主文所示。
三被告則以：對原告請求沒有意見，被告丙○○確實不是原告的
  小孩等語置辯。並聲明：求為適當之判決。
四原告主張之事實，業據其提出戶籍謄本、被告丙○○出生證明
  書各1份為證。又被告丙○○應非被告乙○○自原告受胎所生
  乙節，亦據彰化基督教醫院親子鑑定報告結論：「根據D8S117
  9、D2S1338、D19S433等DNA位點之分析結果，可以排除甲○○
  與丙○○之親子關係。」，有該院96年9月7日案號：00000000
  號親子鑑定報告書附卷可稽。本院審查上開事證，認為原告主
  張被告丙○○非被告乙○○自原告受胎所生，應堪採信。
五按從子女出生日回回溯第181日起至302日止，為受胎期間；妻
  之受胎，係在婚姻關係存續中，推定其所生子女為婚生子女。
  又按96年5月23日修正公佈、同年月25日生效之民法第1063條
  規定：「妻之受胎，係在婚姻關係存續中者，推定其所生子女
  為婚生子女。前項推定，夫妻之一方或子女能證明子女非為婚
  生子女者，得提起否認之訴。前項否認之訴，夫妻之一方自知
  悉該子女非為婚生子女，或子女自知悉其非為婚生子女之時起
  2年內為之。」再者，夫妻已逾96年5月4日修正前之民法第106
  3條第2項規定所定期間，而不得提起否認之訴者，得於修正施
  行後2年內提起之，民法親屬編施行法第8條之1定有明文。
六經查，本件被告乙○○於91年8月11日產下被告丙○○時，依
  法雖應推定為原告與被告乙○○所生之婚生子女，然依前開鑑
  定結果，被告丙○○實非被告乙○○自原告受胎所生。從而，
  原告於上開法定期間內提起本件否認子女之訴，於法洵屬有據
  ，應予准許。
七、據上論結，本件原告之訴為有理由，並依民事訴訟法第78條
    、第85條第1項前段，判決如主文。
中　　華　　民　　國　　96　　年　　11　　月　　5　　日
                  家事法庭    法官    王靜秋
以上正本係照原本作成
如不服本判決，應於判決送達後20日之不變期間內，向本院提
出上訴狀。
中　　華　　民　　國　　96　　年　　11　　月　　5 　　日
                              書記官
